臺灣臺南地方法院刑事判決
110年度訴字第938號
公  訴  人  臺灣臺南地方檢察署檢察官
被      告  呂俊頌



選任辯護人  周聖錡律師        
(法扶律師)  岳世晟律師
            張佩珍律師
上列被告因違反槍砲彈藥刀械管制條例案件，經檢察官提起公訴
（110年度偵字第9786號），本院判決如下：
    主  文
呂俊頌犯未經許可寄藏非制式獵槍罪，處有期徒刑貳年，併科罰
金新臺幣伍萬元，罰金如易服勞役，以新臺幣壹仟元折算壹日。
緩刑伍年，緩刑期間付保護管束，並應於本判決確定之日起貳年
內，向指定之政府機關、政府機構、行政法人、社區或其他符合
公益目的之機構或團體，提供貳佰小時之義務勞務；及向公庫支
付新臺幣拾伍萬元。
扣案如附表編號一、二所示之物均沒收。
    事  實
一、呂俊頌明知非制式獵槍與槍砲主要組成零件，均為槍砲彈藥
    刀械管制條例所列管之物品，非經中央主管機關許可，不得
    寄藏、持有，竟仍基於非法寄藏非制式獵槍及槍砲主要組成
    零件之犯意，未經許可，於民國109年7月上旬某日，在其位
    於臺南市○○區○○○00號住處，受某友人之託代為保管如附表
    編號一所示之槍枝1支、編號二所示之槍管1支及編號三至六
    所示物品，並將之藏置於上開住處內，而非法寄藏附表編號
    一、二所示物品。嗣經警於110年4月24日上午5時35分許持
    搜索票，至呂俊頌上開住處搜索，扣得如附表所示之物，乃
    為警查悉上情。
二、案經嘉義市政府警察局第二分局報請臺灣臺南地方檢察署檢
    察官偵查起訴。
    理  由
一、本判決所引用被告以外之人於審判外之言詞或書面陳述，檢
    察官、被告呂俊頌及其辯護人於本院準備程序中均表示同意
    作為證據使用（見本院卷第47至49頁），且迄至言詞辯論終
    結前均未聲明異議，本院審酌上開證據資料製作時之情況，
    尚無違法不當及證明力明顯過低之瑕疵，亦認為以之作為證
    據應屬適當，爰依刑事訴訟法第159條之5規定，認均有證據
    能力。另本判決引用之非供述證據，均依法定程序取得，經
    合法調查程序，與待證事實間復具相當關聯性，無不得為證
    據情形，依刑事訴訟法第158條之4反面解釋，均有證據能力
    。
二、上開犯罪事實，業據被告於警詢、偵查、本院準備程序及審
    理中均坦承不諱，並有如附表所示之物扣案可資佐證，且有
    本院110年聲搜字第481號搜索票、嘉義市政府警察局第二分
    局偵查隊搜索扣押筆錄及扣押物品目錄表、嘉義市政府警察
    局槍枝初步檢視報告表暨照片、查獲現場及扣案物照片6張
    在卷可稽（警卷第11至15、19至26、28至30頁），足認扣案
    槍、彈確為被告受友人之託所寄藏。
三、扣案如附表所示之物經送往內政部及內政部刑事警察局以檢
    視法、性能檢驗法、試射法等方法鑑驗結果詳如附表各編號
    ，有附表各編號所示文件可資佐證。因上開鑑定結果係鑑驗
    機關本其專業知識及經驗實際檢驗或操作後所得之結論，自
    可憑信。是扣案如附表編號一所示之槍枝及如附表編號二所
    示槍管，確分別屬槍砲彈藥刀械管制條例第4條第1項第1款
    及內政部86年11月24日（86）台內警字第8670683號函公告
    之管制之槍枝及槍砲主要組成零件無疑。
四、綜上證據，堪認被告任意性之自白確與事實相符，堪以採信
    。本件事證明確，被告上開犯行洵堪認定，應依法論科。
五、論罪科刑：
(一)被告因友人之託代藏如附表編號一、二所示槍枝、槍管，核
    其所為，係犯槍砲彈藥刀械管制條例第8條第4項之未經許可
    寄藏非制式獵槍罪、同條例第13條第4項之未經許可寄藏槍
    砲主要組成零件罪。
(二)被告同時未經許可寄藏附表編號一所示之槍枝及附表編號二
    所示槍管，係以一行為觸犯二不同之罪名，為想像競合犯，
    應依刑法第55條之規定，從一重之未經許可寄藏非制式獵槍
    罪處斷。
(三)減輕事由：
　1.按犯本條例之罪，於偵查或審判中自白，並供述全部槍砲、
    彈藥、刀械之來源及去向，因而查獲或因而防止重大危害治
    安事件之發生者，減輕或免除其刑，同條例第18條第4項固
    定有明文。又所謂「查獲」自應指檢警機關已經掌握相當證
    據，已具有相當證據認被告所供述來源與事實相符，而查獲
    槍、彈、槍砲主要組成零件等違禁物交付被告前，實際前持
    有槍、彈、槍砲主要組成零件者之犯行。而被告雖於警詢中
    供稱附表所示扣案物均來自於「吳承恩」所寄放，但經本院
    向嘉義市政府警察局第二分局查詢此事，該分局僅回覆稱「
    本分局目前積極偵辦中」等語，有該分局110年10月25日嘉
    市警二偵字第1100079042號函在卷可憑(本院卷第79頁)，顯
    見該分局所掌握被告供述之情資，但實際上尚未確信「吳承
    恩」是否有如被告所供述之犯行，自難謂本件已該當上開規
    定「查獲」之要件，是辯護人稱本件得以上開規定減輕其刑
    ，尚有誤會。
　2.又被告雖受友人之託而寄藏如附表編號一、二所示槍枝及槍
    管，寄藏時間非短，惟期間被告並未持該等物品為其他罪行
    ，對社會治安尚未造成實質危害，其惡性及犯罪情節均屬輕
    微，且其無不良前科紀錄，素行尚佳，衡其犯罪之背景、情
    節及惡性，縱科處法定最低刑度(有期徒刑3年)，猶嫌過重
    ，而有情輕法重之情，有可憫恕之處，就其所犯未經許可寄
    藏非制式獵槍罪，依刑法第59條之規定酌減其刑。
(四)爰審酌被告，明知槍、槍管對社會治安及人身安全有相當危
    害，為政府極力查禁之物，竟仍未經許可受友人之託寄藏如
    附表編號一、二所示之槍枝、槍管，雖尚未持之違犯其他案
    件，所為仍增加檢警查緝上開違禁物之困難，有害於社會安
    寧及善良秩序，殊為不該。惟念被告犯後始終坦承犯行不諱
    ，並無矯飾之情，兼衡其無前科之素行、犯罪動機、持有槍
    枝、槍管之時間及數量，暨其自陳學歷為高中畢業，現從事
    板模工，月收入約新臺幣25,000元，未婚、無子女之智識程
    度及家庭生活狀況（本院卷第102頁）等一切情狀，量處如
    主文所示之刑，並就所處罰金刑部分諭知易服勞役之折算標
    準，以示懲儆。
(五)末查，被告前未曾因故意犯罪受有期徒刑以上刑之宣告，有
    臺灣高等法院被告前案紀錄表在卷可憑，僅因一時失慮而觸
    法，然犯後坦承犯行，深表悔意。本院審酌上情，因認被告
    經此偵、審程序及刑之宣告，應知所警惕，信無再犯之虞，
    就其所犯上開罪名所宣告之刑，以暫不執行為適當，併諭知
    緩刑5年，以勵自新；然為使被告於緩刑期內，得以謹言慎
    行，預防其再度犯罪，而確實達成緩刑之目的，併宣告於緩
    刑期內並應向公庫支付新臺幣15萬元，並向指定之政府機關
    、政府機構、行政法人、社區或其他符合公益目的之機構或
    團體，提供200小時之義務勞務，併依刑法第93條第1項第2
    款之規定，諭知於緩刑期內交付保護管束，以啟自新。
六、沒收部分：
(一)扣案如附表編號一、二所示之槍枝、槍管各1支，分別為槍
    砲彈藥刀械管制條例第4條第1項第1款、第3項所定非經中央
    主管機關許可不得持有之槍砲、槍砲主要組成零件，業如前
    述，自均屬違禁物，不問屬於被告與否，均應依刑法第38條
    第1項規定宣告沒收。
(二)至於其他扣案物，或經鑑定認不具有殺傷力，或非屬槍砲之
    主要組成零件，非屬於違禁物品，爰均不為沒收之諭知，附
    此敘明。
據上論斷，應依刑事訴訟法第299條第1項前段，判決如主文。
本案經檢察官李宗榮提起公訴，檢察官莊士嶔到庭執行職務。
中　　華　　民　　國　　110 　年　　12　　月　　15　　日
                  刑事第十五庭  審判長法  官  莊政達
                                      法  官  陳貽明
                                      法  官  李音儀
以上正本證明與原本無異。
如不服本判決應於收受本判決後20日內向本院提出上訴書狀，並
應敘述具體理由。其未敘述上訴理由者，應於上訴期間屆滿後20
日內向本院補提理由書狀（均須按他造當事人之人數附繕本）「
切勿逕送上級法院」。 
　　　　　　　　　　    　　　　　　　書記官　陳怡蓁　　
中　　華　　民　　國　　110 　年　　12　　月　　15　　日
附錄所犯法條：
槍砲彈藥刀械管制條例第8條
未經許可，製造、販賣或運輸制式或非制式鋼筆槍、瓦斯槍、麻
醉槍、獵槍、空氣槍或第4條第1項第1款所定其他可發射金屬或
子彈具有殺傷力之各式槍砲者，處無期徒刑或5年以上有期徒刑
，併科新臺幣1千萬元以下罰金。
未經許可，轉讓、出租或出借前項所列槍砲者，處5年以上有期
徒刑，併科新臺幣1千萬元以下罰金。
意圖供自己或他人犯罪之用，而犯前二項之罪者，處無期徒刑或
7年以上有期徒刑，併科新臺幣1千萬元以下罰金。
未經許可，持有、寄藏或意圖販賣而陳列第1項所列槍砲者，處3
年以上10年以下有期徒刑，併科新臺幣7百萬元以下罰金。
第1項至第3項之未遂犯罰之。
犯第1項、第2項或第4項有關空氣槍之罪，其情節輕微者，得減
輕其刑。
槍砲彈藥刀械管制條例第13條
未經許可，製造、販賣或運輸槍砲、彈藥之主要組成零件者，處
3年以上10年以下有期徒刑，併科新台幣700萬元以下罰金。
未經許可，轉讓、出租或出借前項零件者，處1年以上7年以下有
期徒刑，併科新台幣500萬元以下罰金。
意圖供自己或他人犯罪之用，而犯前2項之罪者，處5年以上有期
徒刑，併科新台幣1000萬元以下罰金。
未經許可，持有、寄藏或意圖販賣而陳列第1項所列零件者，處6
月以上5年以下有期徒刑，併科新台幣300萬元以下罰金。
第1項至第3項之未遂犯罰之。

附表：扣押物品
編號 品名 鑑定內容 鑑定文件 一 長槍1支(槍枝管制編號0000000000號)。 認係非制式獵槍(霰彈槍），由仿獵槍（霰彈槍）外型製造之槍枝，組裝已貫通之金屬槍管、金屬撞針而成，擊發功能正常，可供擊發適用子彈使用，認具殺傷力。 內政部警政署刑事警察局110年8月5日刑鑑字第1100048161號鑑定書1份暨槍彈影像照片18張。(偵卷第37至41頁) 二 槍管1支 認係已貫通之金屬槍管（可供組成具殺傷力槍枝使用)；屬公告之槍砲主要組成零件。 1.同上鑑定文件 2.內政部110年8月25日內授警字第1100872211號函1份(偵卷第61頁)。 三   彈匣1個 認係金屬彈匣；非屬內政部公告之槍砲主要組成零件。 1.同編號一鑑定文件。 2.內政部110年8月20日內授警字第1100872180號函1份(偵卷第65頁)。 四 空包彈5顆 認均係口徑9mm制式空包彈，均不具金屬彈頭，認不具殺傷力。 同編號一鑑定文件。 五 子彈3顆 一、認均係非制式子彈，由金屬彈殼組合直徑約9.0mm金屬彈頭而成，採樣1顆試射，雖可擊發，惟發射動能不足，認不具殺傷力。 二、未試射子彈2顆，均經試射，均無法擊發，認不具殺傷力。 1.同編號一鑑定文件。 2.內政部警政署刑事警察局110年10月29日刑鑑字第1108013015號(本院卷第81頁) 六 霰彈1顆 認係非制式散彈，由非制式散彈殼裝填火藥而成，不具底火、金屬彈丸，認不具殺傷力。 同編號一鑑定文件。